臺灣臺北地方法院刑事判決
111年度審易字第1392號
公  訴  人  臺灣臺北地方檢察署檢察官
被      告  高智賢




            陳美蓁



上  一  人 
選任辯護人  蘇育鉉律師
            陳郁婷律師
上列被告等因妨害名譽等案件，經檢察官提起公訴（111年度偵
字第14880號），本院判決如下：
    主  文
本件高智賢被訴公然侮辱部分、陳美蓁被訴公然侮辱及誹謗部分
，均公訴不受理。
    理  由
一、公訴意旨詳如附件起訴書所載(被告高智賢涉犯恐嚇罪嫌，
    另經本院改簡易判決處刑程序)。
二、按告訴乃論之罪，告訴人於第一審辯論終結前，得撤回其告
    訴，其告訴經撤回者，應諭知不受理之判決；不受理之判決
　　，得不經言詞辯論為之；刑事訴訟法第238條第1項、第303
    條第3款及第307條分別定有明文。
三、查本件檢察官提起公訴認被告高智賢係涉犯刑法第309條第1
    項之公然侮辱罪嫌(2罪)，被告陳美蓁係涉犯刑法第309條第
    1項之公然侮辱(1罪)、同法第310條第1項之誹謗罪嫌(1罪)
　　，依刑法第314條之規定，均須告訴乃論。茲被告2人均具狀
    互相撤回告訴，此有刑事撤回告訴狀共2紙（見本院審易卷
    第85、87頁）在卷可憑，依照前開說明，本件爰不經言詞辯
    論，逕為諭知不受理之判決。 
四、據上論斷，應依刑事訴訟法第303條第3款、第307條，判決
    如主文。
中　　華　　民　　國　　111 　年　　8 　　月　 27  　日
                刑事第二十二庭   法  官   廖棣儀
上正本證明與原本無異。 
如不服本判決應於收受送達後20日內向本院提出上訴書狀，並應
敘述具體理由；其未敘述上訴理由者，應於上訴期間屆滿後20日
內向本院補提理由書（均須按他造當事人之人數附繕本）「切勿
逕送上級法院」。告訴人或被害人如對於本判決不服者，應具備
理由請求檢察官上訴，其上訴期間之計算係以檢察官收受判決正
本之日期為準。 因疫情而遲誤不變期間，得向法院聲請回復原
狀。
                                 書記官   陽雅涵
中　　華　　民　　國　　111 　年　　8 　　月　　29　　日
附件　
臺灣臺北地方檢察署檢察官起訴書
                                    111年度偵字第14880號
　　被　　　告　高智賢　男　42歲（民國00年0月0日生）
　　　　　　　　　　　　住○○市○○區○○路000巷0弄0號
　　　　　　　　　　　　國民身分證統一編號：Z000000000號
　　　　　　　　陳美蓁　女　32歲（民國00年0月00日生）
　　　　　　　　　　　　住○○市○○區○○路00號3樓
　　　　　　　　　　　　居臺北市○○區○○路000號12樓
　　　　　　　　　　　　國民身分證統一編號：Z000000000號
　　選任辯護人　陳郁婷律師
                蘇育鉉律師
上列被告等因妨害名譽等案件，業經偵查終結，認應提起公訴，
茲將犯罪事實及證據並所犯法條分敘如下：
        犯罪事實
一、高智賢與陳美蓁於民國111 年1 月分別擔任臺北市○○區○
    ○路00號10樓之品格子旅店北車店店長、員工，2 人分別為
    下列犯行：
  ㈠高智賢前利用店長職權之便，使用品格子旅店之電腦上網查
    詢陳美蓁之住址後，竟基於恐嚇及公然侮辱之犯意，於111
    年1 月11日下午3 時許，在上址公眾得出入之大廳櫃檯，以
    「你會怕嗎？會，我怕嗎？」、「會怕就好，你看」等語恫
    嚇陳美蓁，使陳美蓁心生畏懼，致生危害於安全；及以「你
    長這麼蠢我才沒辦法跟你溝通好不好」等語辱罵陳美蓁，足
    以貶損陳美蓁之名譽及人格。高智賢另基於公然侮辱之犯意
    ，於111 年1 月13日凌晨0 時許，在上址大廳櫃檯，以「我
    就是覺得你長得不好看」等語辱罵陳美蓁，足以貶損陳美蓁
    之名譽及人格。
  ㈡陳美蓁於111 年1 月12日晚間11時許，在上址大廳櫃檯，因
    細故與高智賢發生爭執，竟基於公然侮辱之犯意，以「神經
    病，你去死」等語辱罵高智賢，足以貶損高智賢之名譽及人
    格。陳美蓁另基於誹謗之犯意，於111 年1 月16日上午7 時
    33分許，在上址大廳櫃臺，對同事「哲晟」傳述高智賢「他
    之前有憂鬱症，不要去刺激他」等不實且與公共利益無關之
    言論，足以貶損高智賢之名譽及人格。
二、案經高智賢、陳美蓁訴由臺北市政府警察中正第一分局報告
    偵辦。
        證據並所犯法條
一、證據清單及待證事實：
編號 證據名稱 待證事實 1 告訴人兼被告高智賢於警 詢及本署偵查中之指訴及供述 1.證明犯罪事實一、㈡之   事實。               2.坦承有於犯罪事實一、   ㈠之時、地，口出上開   言語之事實，惟矢口否   認有何公然侮辱、恐嚇   之犯行。             2 告訴人兼被告陳美蓁於警 詢及本署偵查中之指訴及供述 1.證明犯罪事實一、㈠之   事實。               2.坦承有於犯罪事實一、   ㈡之時、地，口出上開   言語之事實，惟矢口否   認有何公然侮辱、誹謗   之犯行。             3 告訴人陳美蓁所提被告高 智賢上網搜尋其住處之電 腦網頁瀏覽紀錄資料1 紙 證明被告高智賢曾上網搜 尋告訴人陳美蓁住處之事 實。                   4 告訴人高智賢、陳美蓁所 提之錄影光碟及錄音光碟 各1 片、本署勘驗報告1  份                     證明全部之犯罪事實。  
二、核被告高智賢所為，係犯刑法第305 條之恐嚇及第309 條第
    1 項之公然侮辱等罪嫌；被告陳美蓁所為，係犯刑法第309 
    條第1 項之公然侮辱、第310 條第1 項之誹謗等罪嫌。又被
    告高智賢所犯上開1 次恐嚇犯行、2 次公然侮辱犯行；被告
    陳美蓁所犯上開1 次公然侮辱犯行、1 次誹謗犯行，犯意各
    別，行為互殊，均請予分論併罰。
三、依刑事訴訟法第251條第1項提起公訴。
　　此　致
臺灣臺北地方法院
中　　華　　民　　國　 111　　年　　6 　　月　　20　　日
                              檢　察　官  蔡  期  民
本件正本證明與原本無異
中　　華　　民　　國　 111　　年　　7 　　月　　11　　日
        　　　　　　　　　　　書　記　官  陳  亭  安
附錄本案所犯法條全文
中華民國刑法第305條
以加害生命、身體、自由、名譽、財產之事恐嚇他人，致生危害
於安全者，處 2 年以下有期徒刑、拘役或 9 千元以下罰金。
中華民國刑法第309條
公然侮辱人者，處拘役或 9 千元以下罰金。
以強暴犯前項之罪者，處 1 年以下有期徒刑、拘役或 1 萬 5
千元以下罰金。
中華民國刑法第310條
意圖散布於眾，而指摘或傳述足以毀損他人名譽之事者，為誹謗
罪，處 1 年以下有期徒刑、拘役或 1 萬 5 千元以下罰金。
散布文字、圖畫犯前項之罪者，處 2 年以下有期徒刑、拘役或
3 萬元以下罰金。
對於所誹謗之事，能證明其為真實者，不罰。但涉於私德而與公
共利益無關者，不在此限。